臺灣高等法院臺中分院刑事判決　　　　　　　　　九十一年度上易字第一五一五號
　　上　訴　人　臺灣苗栗地方法院檢察署檢察官
　　被　　　告　乙○○
右上訴人因被告違反電子遊戲場業管理條例案件，不服臺灣苗栗地方法院九十年度易
字第七七號中華民國九十一年六月二十八日第一審判決（起訴案號：臺灣苗栗地方
法院檢察署九十年度偵字第三八一一號），提起上訴，本院判決如左：
    主      文
原判決撤銷。
乙○○違反未依規定辦理營利事業登記，不得經營電子遊戲場業之規定，處拘役貳拾
日，如易科罰金，以佰元折算壹日。
電子遊戲機貳台（俗稱金牌小瑪莉壹台、黑白郎君壹台）及新台幣捌佰柒拾元，均沒
收。
    事      實
一、乙○○明知非經辦理商業登記及申請營利事業登記，不得經營電子遊戲場業，竟
    未辦理商業登記及營利事業登記即擅自民國（下同）九十年七月十八日起，在苗
    栗縣通霄鎮坪頂里五鄰五十一之二十五號對面鐵皮屋內擺置益智娛樂類遊戲電子
    遊戲機二台（俗稱金牌小瑪莉一台、黑白郎君一台），供不特定人把玩用。嗣於
    同年月二十七日二十一時二十五分許，為警當場查獲，並扣得上開電子遊戲機二
    台（含其內新台幣十元硬幣共八十七枚，合計八百七十元）。
二、案經苗栗縣政府移送臺灣苗栗地方法院檢察署檢察官偵查起訴。
    理      由
一、訊據被告乙○○固坦承自九十年七月十八日起，即在上址擺置電子遊戲機台二台
    等事實，惟矢口否認有何違反電子遊戲場業管理條例之犯行，辯稱：上開機台係
    供伊自行把玩之用，並未對外從事營業等語。經查：在上址擺設之電子遊戲機二
    台為警查獲時，其機台內分別各有十元硬幣三十七枚、五十枚乙節，業據被告供
    承在卷，核與證人即查獲本件之員警徐永銅於原審審理時結證情節相符，且有違
    反電子遊戲場業管理條例代保管單、苗栗縣警察局通霄分局中和派出所臨檢紀錄
    表各一紙附卷可佐，徵諸自該二台電子遊戲機起出十元硬幣數量之多，顯與供己
    把玩時僅須投以少數之硬幣再循環使用即可之常情有違，是被告辯稱：係供其自
    行把玩等語，即有可疑；再參以上開二機台為警查獲時，其置幣箱均有上鎖，此
    為被告所自承，亦有該二機台之照片六幀附卷可稽，益見該二機台內內之硬幣乃
    係不特定人於把玩時所投入，並非被告自行把玩所投入，否則，被告又何須將該
    二機台之置幣箱予以上鎖，而防止他人隨意取出機台內之硬幣。此外，並有上開
    電子遊戲機二台及新台幣十元硬幣八十七枚合計八百七十元扣案可證。是被告上
    開辯解，要係卸責之詞，自不足採信。綜上所述，本件事證已臻明確，被告違反
    電子遊戲場業管理條例之犯行，應堪認定。
二、核被告所為，係違反電子遊戲場業管理條例第十五條未依法登記而經營電子遊戲
    場業之規定，應依同法第二十二條論處。原審判決對被告論罪科刑固非無見，然
    被告仍不承認犯行，不知其錯在何處，又如何自新，既無悔意，宣告緩刑即有未
    當，檢察官據此指摘原審判決不當，其上訴為有理由，自應由本院將原審判決撤
    銷改判，審酌被告犯罪之動機、目的、手段，犯罪所生之危害、犯罪後之態度等
    一切情狀，量處如第二項主文所示之刑，並諭知易科罰金之折算標準。扣案之電
    子遊戲機二台（俗稱金牌小瑪莉一台、黑白郎君一台）為被告所有且供犯罪所用
    之物，另新台幣八百七十元，則係被告所有而因犯罪所得之物，應依刑法第三十
    八條第一項第二款、第三款規定併予宣告沒收。
三、據上論斷，應依刑事訴訟法第三百六十九條第一項前段、第三百六十四條、第二
    百九十九條第一項前段，電子遊戲場業管理條例第十五條、第二十二條，刑法第
    十一條、第四十一條第一項前段、第三十八條第一項第二款、第三款，罰金罰鍰
    提高標準條例第二條，判決如主文。
本案經檢察官甲○○到庭執行職務。
中      華      民      國　    九十一     年     十      月     八 　　日
                                臺灣高等法院臺中分院刑事第三庭
                                      審判長法  官　陳　朱  貴
                                            法　官  胡　忠　文
                                            法　官　劉　連　星
右正本證明與原本無異。
不得上訴。
                                            書記官  李  妍  嬅
中      華      民      國　    九十一     年     十      月     九 　　日
附錄論罪科刑法條：
電子遊戲場業管理條例第十五條：
未依本條例規定辦理營利事業登記者，不得經營電子遊戲場業。
電子遊戲場業管理條例第二十二條：
違反第十五條規定者，處行為人一年以下有期徒刑、拘役或科或併科新台幣五十萬元
以上二百五十萬元以下罰金。
                                　　　　　　　　　　　　　　　　　　　　Ｒ
